ACORDAO-COMPLETO-2376441

ACÓRDÃO DE RELAÇÃO

ACÓRDÃO DE RELAÇÃO 10813/2019 ATA 35/2019 - PRIMEIRA CÂMARA

Acórdão 10813/2019-TCU-Primeira Câmara
Trata-se de pedido de reexame interposto por Edson Luis Bandeira Luz contra os itens 9.2, 9.4 e 9.4.1 do Acórdão 3579/2019-TCU-Primeira Câmara, por meio do qual esta Corte de Contas julgou ilegal o ato de aposentadoria do ora recorrente, bem como determinou à Universidade Federal do Rio Grande do Norte que fizesse cessar os pagamentos do ato impugnado (peça 29) .
Considerando que, regularmente notificado, em 28/5/2019 (peça 35, p. 30) , acerca da deliberação recorrida, o interessado somente compareceu aos autos em 26/6/2019, oportunidade em que protocolizou seu pedido de reexame (peça 39) ;
Considerando que o prazo para a interposição desse recurso é de 15 (quinze) dias, nos termos dos artigos 285 e 286, parágrafo único, do Regimento Interno do TCU;
Considerando que "a data de início do prazo é contada a partir do primeiro dia em que houver expediente no Tribunal", nos termos do art. 19, §3º, da Resolução TCU 170/2004, o termo a quo para análise da tempestividade foi o dia 29/5/2019, sendo certo que o termo final para sua interposição se deu no dia 12/6/2019;
Considerando que a documentação trazida pelo recorrente não o socorre na comprovação do computo excessivo de 2 anos e 3 meses de aluno aprendiz e de 2 anos e 7 meses de contagem ponderada a título de exercício de "atividade penosa", bem como pelo pagamento de parcela remuneratória irregular associada à URV, conforme consta do voto condutor do acórdão condenatório, razão pela qual a intempestividade constatada não pode ser afastada, a teor do art. 285, § 2º, do Regimento Interno/TCU;
Os Ministros do Tribunal de Contas da União, quanto ao processo a seguir relacionado, ACORDAM, por unanimidade, com fundamento no art. 32, parágrafo único, da Lei 8.443/1992, e nos arts. 143, inciso IV, alínea "b" e § 3º, 277, inciso II, 285, § 2º, e 286, parágrafo único, do Regimento Interno do TCU, de acordo com os pareceres emitidos nos autos, em:
não conhecer do pedido de reexame interposto por Edson Luis Bandeira Luz, por restar intempestivo e não apresentar fatos novos; 
fazer a determinação constante do item 1.9; e
 dar ciência desta decisão ao recorrente e à Universidade Federal do Rio Grande do Norte.
1. Processo TC-Processo 028.339/2009-9 (APOSENTADORIA) 
	1.1. Recorrente: Edson Luis Bandeira Luz (XXX.146.214-XX) .
	1.2. Interessados: Edson Luis Bandeira Luz (XXX.146.214-XX) ; Francisco Nazareno de Oliveira (XXX.874.717-XX) .
	1.3. Entidade: Universidade Federal do Rio Grande do Norte.
	1.4. Relator: Ministro Vital do Rêgo.
	1.5. Representante do Ministério Público: Procuradora-Geral Cristina Machado da Costa e Silva.
	1.6. Relator da deliberação recorrida: Ministro Benjamin Zymler.
	1.7. Unidade Técnica: Secretaria de Recursos (Serur) .
	1.8. Representação legal: Jaime Mariz de Faria Neto (OAB/RN 6.538) .
	1.9. Determinar à Sefip que analise a documentação contida na peça 39, páginas 15 a 47 e 56 e 57, como complemento à resposta da diligência determinada no item 9.6.1 do Acórdão 3579/2019-TCU-Primeira Câmara.

Primeira Câmara

Edson Luis Bandeira Luz (XXX.146.214-XX).

ACORDAO-COMPLETO-2405082

Acórdão de Relação 4352/2020 - Primeira Câmara

Acórdão de Relação

VITAL DO RÊGO

Ministro Benjamin Zymler.

Jaime Mariz de Faria Neto (OAB/RN 6.538).

Procuradora-Geral Cristina Machado da Costa e Silva.

APOSENTADORIA (APOS)

Secretaria de Recursos (Serur).